apertium-ell.ell.dix
   <pardef n="υστ/ερώ__vblex">
      <e><p>          <l>ερήσαμε</l><r>ερώ<s n="vblex"/><s n="aor"/><s n="p1"/><s n="pl"/></r></p></e>
      <e><p>          <l>ερούσες</l><r>ερώ<s n="vblex"/><s n="aor"/><s n="p2"/><s n="sg"/></r></p></e>
      <e><p>          <l>ερήσατε</l><r>ερώ<s n="vblex"/><s n="aor"/><s n="p2"/><s n="pl"/></r></p></e>
      <e><p>          <l>ερούσε</l><r>ερώ<s n="vblex"/><s n="aor"/><s n="p3"/><s n="sg"/></r></p></e>
      <e><p>          <l>έρησε</l><r>ερώ<s n="vblex"/><s n="aor"/><s n="p3"/><s n="sg"/></r></p></e>
      <e><p>          <l>ερούσαν</l><r>ερώ<s n="vblex"/><s n="aor"/><s n="p3"/><s n="pl"/></r></p></e>
      <e><p>          <l>ερήσει</l><r>ερώ<s n="vblex"/><s n="inf"/></r></p></e>
      <e><p>          <l>ερήσουμε</l><r>ερώ<s n="vblex"/><s n="inf"/><s n="p1"/><s n="pl"/></r></p></e>
      <e><p>          <l>ερήσεις</l><r>ερώ<s n="vblex"/><s n="inf"/><s n="p2"/><s n="sg"/></r></p></e>
      <e><p>          <l>ερήσει</l><r>ερώ<s n="vblex"/><s n="inf"/><s n="p3"/><s n="sg"/></r></p></e>
      <e><p>          <l>ερήσουν</l><r>ερώ<s n="vblex"/><s n="inf"/><s n="p3"/><s n="pl"/></r></p></e>
      <e><p>          <l>ερώ</l><r>ερώ<s n="vblex"/><s n="pri"/><s n="p1"/><s n="sg"/></r></p></e>
      <e><p>          <l>ερούμε</l><r>ερώ<s n="vblex"/><s n="pri"/><s n="p1"/><s n="pl"/></r></p></e>
      <e><p>          <l>ερεί</l><r>ερώ<s n="vblex"/><s n="pri"/><s n="p3"/><s n="sg"/></r></p></e>
      <e><p>          <l>ερούν</l><r>ερώ<s n="vblex"/><s n="pri"/><s n="p3"/><s n="pl"/></r></p></e>
      <e><p>          <l>ερώντας</l><r>ερώ<s n="vblex"/><s n="ger"/></r></p></e>
    </pardef>

    <pardef n="ξεκ/ινώ__vblex">
      <e><p>          <l>ίνησα</l><r>ινώ<s n="vblex"/><s n="aor"/><s n="p1"/><s n="sg"/></r></p></e>
      <e><p>          <l>ινούσα</l><r>ινώ<s n="vblex"/><s n="aor"/><s n="p1"/><s n="sg"/></r></p></e>
      <e><p>          <l>ινήσαμε</l><r>ινώ<s n="vblex"/><s n="aor"/><s n="p1"/><s n="pl"/></r></p></e>
      <e><p>          <l>ινούσαμε</l><r>ινώ<s n="vblex"/><s n="aor"/><s n="p1"/><s n="pl"/></r></p></e>
      <e><p>          <l>ίνησες</l><r>ινώ<s n="vblex"/><s n="aor"/><s n="p2"/><s n="sg"/></r></p></e>
      <e><p>          <l>ινήσατε</l><r>ινώ<s n="vblex"/><s n="aor"/><s n="p2"/><s n="pl"/></r></p></e>
      <e><p>          <l>ίνησε</l><r>ινώ<s n="vblex"/><s n="aor"/><s n="p3"/><s n="sg"/></r></p></e>
      <e><p>          <l>ινούσε</l><r>ινώ<s n="vblex"/><s n="aor"/><s n="p3"/><s n="sg"/></r></p></e>
      <e><p>          <l>ίνησαν</l><r>ινώ<s n="vblex"/><s n="aor"/><s n="p3"/><s n="pl"/></r></p></e>
      <e><p>          <l>ινούσαν</l><r>ινώ<s n="vblex"/><s n="aor"/><s n="p3"/><s n="pl"/></r></p></e>
      <e><p>          <l>ινήσει</l><r>ινώ<s n="vblex"/><s n="inf"/></r></p></e>
      <e><p>          <l>ινήσω</l><r>ινώ<s n="vblex"/><s n="inf"/><s n="p1"/><s n="sg"/></r></p></e>
      <e><p>          <l>ινήσουμε</l><r>ινώ<s n="vblex"/><s n="inf"/><s n="p1"/><s n="pl"/></r></p></e>
      <e><p>          <l>ίνησουμε</l><r>ινώ<s n="vblex"/><s n="inf"/><s n="p1"/><s n="pl"/></r></p></e>
      <e><p>          <l>ινήσεις</l><r>ινώ<s n="vblex"/><s n="inf"/><s n="p2"/><s n="sg"/></r></p></e>
      <e><p>          <l>ινήσετε</l><r>ινώ<s n="vblex"/><s n="inf"/><s n="p2"/><s n="pl"/></r></p></e>
      <e><p>          <l>ινήσει</l><r>ινώ<s n="vblex"/><s n="inf"/><s n="p3"/><s n="sg"/></r></p></e>
      <e><p>          <l>ινήσουν</l><r>ινώ<s n="vblex"/><s n="inf"/><s n="p3"/><s n="pl"/></r></p></e>
      <e><p>          <l>ινώ</l><r>ινώ<s n="vblex"/><s n="pri"/><s n="p1"/><s n="sg"/></r></p></e>
      <e><p>          <l>ινάω</l><r>ινώ<s n="vblex"/><s n="pri"/><s n="p1"/><s n="sg"/></r></p></e>
      <e><p>          <l>ινάμε</l><r>ινώ<s n="vblex"/><s n="pri"/><s n="p1"/><s n="pl"/></r></p></e>
      <e><p>          <l>ινούμε</l><r>ινώ<s n="vblex"/><s n="pri"/><s n="p1"/><s n="pl"/></r></p></e>
      <e><p>          <l>ινάς</l><r>ινώ<s n="vblex"/><s n="pri"/><s n="p2"/><s n="sg"/></r></p></e>
      <e><p>          <l>ινάτε</l><r>ινώ<s n="vblex"/><s n="pri"/><s n="p2"/><s n="pl"/></r></p></e>
      <e><p>          <l>ινά</l><r>ινώ<s n="vblex"/><s n="pri"/><s n="p3"/><s n="sg"/></r></p></e>
      <e><p>          <l>ινάει</l><r>ινώ<s n="vblex"/><s n="pri"/><s n="p3"/><s n="sg"/></r></p></e>
      <e><p>          <l>ινούν</l><r>ινώ<s n="vblex"/><s n="pri"/><s n="p3"/><s n="pl"/></r></p></e>
      <e><p>          <l>ινάνε</l><r>ινώ<s n="vblex"/><s n="pri"/><s n="p3"/><s n="pl"/></r></p></e>
      <e><p>          <l>ινώντας</l><r>ινώ<s n="vblex"/><s n="ger"/></r></p></e>
    </pardef>  


    <!-- Adverbs -->
    <pardef n="αμέσως__adv">
      <e><p><l></l><r><s n="adv"/></r></p></e>
    </pardef>

<!--check after workshop-->

 <pardef n="σ/ύνοδος__n_f">
      <e><p>          <l>ύνοδος</l><r>ύνοδος<s n="n"/><s n="f"/><s n="nom"/><s n="sg"/></r></p></e>   
      <e><p>          <l>ύνοδός</l><r>ύνοδος<s n="n"/><s n="f"/><s n="nom"/><s n="sg"/></r></p></e>
      <e><p>          <l>ύνoδος</l><r>ύνοδος<s n="n"/><s n="f"/><s n="nom"/><s n="sg"/></r></p></e>
      <e><p>          <l>υνόδους</l><r>ύνοδος<s n="n"/><s n="f"/><s n="nom"/><s n="pl"/></r></p></e>
      <e><p>          <l>ύνοδοι</l><r>ύνοδος<s n="n"/><s n="f"/><s n="nom"/><s n="pl"/></r></p></e>
      <e><p>          <l>ύνοδοί</l><r>ύνοδος<s n="n"/><s n="f"/><s n="nom"/><s n="pl"/></r></p></e>
      <e><p>          <l>ύνοδο</l><r>ύνοδος<s n="n"/><s n="f"/><s n="acc"/><s n="sg"/></r></p></e>    
      <e><p>          <l>ύνοδό</l><r>ύνοδος<s n="n"/><s n="f"/><s n="acc"/><s n="sg"/></r></p></e>    
      <e><p>          <l>ύνοδός</l><r>ύνοδος<s n="n"/><s n="f"/><s n="acc"/><s n="sg"/></r></p></e>   
      <e><p>          <l>υνόδους</l><r>ύνοδος<s n="n"/><s n="f"/><s n="acc"/><s n="pl"/></r></p></e>
      <e><p>          <l>υνόδου</l><r>ύνοδος<s n="n"/><s n="f"/><s n="gen"/><s n="sg"/></r></p></e>
      <e><p>          <l>υνόδoυ</l><r>ύνοδος<s n="n"/><s n="f"/><s n="gen"/><s n="sg"/></r></p></e>  
      <e><p>          <l>υνόδων</l><r>ύνοδος<s n="n"/><s n="f"/><s n="gen"/><s n="pl"/></r></p></e>  
    </pardef>


  </pardefs>

    <e lm="αλά καρτ"><i>αλά<b/>καρτ</i><par n="αμέσως__adv"/></e>
    <e lm="γενικά"><i>γενικά</i><par n="αμέσως__adv"/></e>
    <e lm="κάτω"><i>κάτω</i><par n="αμέσως__adv"/></e>
    <e lm="ξανά"><i>ξανά</i><par n="αμέσως__adv"/></e>
    <e lm="πότε-πότε"><i>πότε-πότε</i><par n="αμέσως__adv"/></e>
    <e lm="καθυστερώ"><i>καθυστ</i><par n="υστ/ερώ__vblex"/></e>
    <e lm="υστερώ"><i>υστ</i><par n="υστ/ερώ__vblex"/></e>
    <e lm="ξεκινώ"><i>ξεκ</i><par n="ξεκ/ινώ__vblex"/></e>
    <e lm="καθυστερώ"><i>καθυστ</i><par n="υστ/ερώ__vblex"/></e>
    <e lm="υστερώ"><i>υστ</i><par n="υστ/ερώ__vblex"/></e>
    <e lm="πρωτοξεκινώ"><i>πρωτοξεκ</i><par n="ξεκ/ινώ__vblex"/></e>
    <e lm="ξεκινώ"><i>ξεκ</i><par n="ξεκ/ινώ__vblex"/></e>
    <e lm="αχόρταγα"><i>αχόρταγα</i><par n="αμέσως__adv"/></e>
    <e lm="όλας"><i>όλας</i><par n="αμέσως__adv"/></e>
    <e lm="τοιουτοτρόπως"><i>τοιουτοτρόπως</i><par n="αμέσως__adv"/></e>
    <e lm="ατρόμητα"><i>ατρόμητα</i><par n="αμέσως__adv"/></e>
    <e lm="δυνητικώς"><i>δυνητικώς</i><par n="αμέσως__adv"/></e>
    <e lm="έλλειμα"><i>έλλειμα</i><par n="αμέσως__adv"/></e>
    <e lm="αυτοβούλως"><i>αυτοβούλως</i><par n="αμέσως__adv"/></e>
    <e lm="όππως"><i>όππως</i><par n="αμέσως__adv"/></e>
    <e lm="ταεν"><i>ταεν</i><par n="αμέσως__adv"/></e>
    <e lm="οδικώς"><i>οδικώς</i><par n="αμέσως__adv"/></e>
    <e lm="ανεπιθύμητα"><i>ανεπιθύμητα</i><par n="αμέσως__adv"/></e>
    <e lm="είνσι"><i>είνσι</i><par n="αμέσως__adv"/></e>
    <e lm="γοητευτικά"><i>γοητευτικά</i><par n="αμέσως__adv"/></e>
    <e lm="νομολογικά"><i>νομολογικά</i><par n="αμέσως__adv"/></e>
    <e lm="επιγείως"><i>επιγείως</i><par n="αμέσως__adv"/></e>
    <e lm="ζωάλευρα"><i>ζωάλευρα</i><par n="αμέσως__adv"/></e>
    <e lm="υπογείως"><i>υπογείως</i><par n="αμέσως__adv"/></e>
    <e lm="αστραπιαία"><i>αστραπιαία</i><par n="αμέσως__adv"/></e>
    <e lm="κοκκινο-πράσινος"><i>κοκκινο-πράσινος</i><par n="αμέσως__adv"/></e>
    <e lm="όν"><i>όν</i><par n="αμέσως__adv"/></e>
    <e lm="αναμφισβητήτως"><i>αναμφισβητήτως</i><par n="αμέσως__adv"/></e>
    <e lm="μονολότι"><i>μονολότι</i><par n="αμέσως__adv"/></e>
    <e lm="στηρίζετα"><i>στηρίζετα</i><par n="αμέσως__adv"/></e>
    <e lm="ΣΑ"><i>ΣΑ</i><par n="αμέσως__adv"/></e>
    <e lm="ουχί"><i>ουχί</i><par n="αμέσως__adv"/></e>
    <e lm="προκυκλικά"><i>προκυκλικά</i><par n="αμέσως__adv"/></e>
    <e lm="πικρά"><i>πικρά</i><par n="αμέσως__adv"/></e>
    <e lm="γλωσσικά"><i>γλωσσικά</i><par n="αμέσως__adv"/></e>
    <e lm="μουσικά"><i>μουσικά</i><par n="αμέσως__adv"/></e>
    <e lm="τάχατες"><i>τάχατες</i><par n="αμέσως__adv"/></e>
    <e lm="παραπλεύρως"><i>παραπλεύρως</i><par n="αμέσως__adv"/></e>
    <e lm="εντέλει"><i>εντέλει</i><par n="αμέσως__adv"/></e>
    <e lm="ακόμαια"><i>ακόμαια</i><par n="αμέσως__adv"/></e>
    <e lm="ιδανικά"><i>ιδανικά</i><par n="αμέσως__adv"/></e>
    <e lm="αυτάρεσκα"><i>αυτάρεσκα</i><par n="αμέσως__adv"/></e>
    <e lm="εποπτικά"><i>εποπτικά</i><par n="αμέσως__adv"/></e>
    <e lm="χοντροειδώς"><i>χοντροειδώς</i><par n="αμέσως__adv"/></e>
    <e lm="δευτερευόντως"><i>δευτερευόντως</i><par n="αμέσως__adv"/></e>
    <e lm="πεαιτέρω"><i>πεαιτέρω</i><par n="αμέσως__adv"/></e>
    <e lm="σημειωθήτω"><i>σημειωθήτω</i><par n="αμέσως__adv"/></e>
    <e lm="χρειάζετα"><i>χρειάζετα</i><par n="αμέσως__adv"/></e>
    <e lm="φορμαλιστικά"><i>φορμαλιστικά</i><par n="αμέσως__adv"/></e>
    <e lm="αποσαφηνηίσω"><i>αποσαφηνηίσω</i><par n="αμέσως__adv"/></e>
    <e lm="χαμηλά"><i>χαμηλά</i><par n="αμέσως__adv"/></e>
    <e lm="περιτά"><i>περιτά</i><par n="αμέσως__adv"/></e>
    <e lm="άρδην"><i>άρδην</i><par n="αμέσως__adv"/></e>
    <e lm="δεκάκις"><i>δεκάκις</i><par n="αμέσως__adv"/></e>
    <e lm="σταγονηδόν"><i>σταγονηδόν</i><par n="αμέσως__adv"/></e>
    <e lm="φύσει"><i>φύσει</i><par n="αμέσως__adv"/></e>
    <e lm="εξυπηρετικά"><i>εξυπηρετικά</i><par n="αμέσως__adv"/></e>
    <e lm="απένταντι"><i>απένταντι</i><par n="αμέσως__adv"/></e>
    <e lm="αδυσώπητα"><i>αδυσώπητα</i><par n="αμέσως__adv"/></e>
    <e lm="αμερικάνικα"><i>αμερικάνικα</i><par n="αμέσως__adv"/></e>
    <e lm="λοσον"><i>λοσον</i><par n="αμέσως__adv"/></e>
    <e lm="μίγδην"><i>μίγδην</i><par n="αμέσως__adv"/></e>
    <e lm="κουραστικά"><i>κουραστικά</i><par n="αμέσως__adv"/></e>
    <e lm="αργόερα"><i>αργόερα</i><par n="αμέσως__adv"/></e>
    <e lm="νοτιοανατολικά"><i>νοτιοανατολικά</i><par n="αμέσως__adv"/></e>
    <e lm="ωσαύτως"><i>ωσαύτως</i><par n="αμέσως__adv"/></e>
    <e lm="νοητά"><i>νοητά</i><par n="αμέσως__adv"/></e>
    <e lm="ύπουλα"><i>ύπουλα</i><par n="αμέσως__adv"/></e>
    <e lm="συνάμα"><i>συνάμα</i><par n="αμέσως__adv"/></e>
    <e lm="φιλότιμα"><i>φιλότιμα</i><par n="αμέσως__adv"/></e>
    <e lm="εβδομαδιαίως"><i>εβδομαδιαίως</i><par n="αμέσως__adv"/></e>
    <e lm="αγωνιστικά"><i>αγωνιστικά</i><par n="αμέσως__adv"/></e>
    <e lm="δεξιοτεχνικά"><i>δεξιοτεχνικά</i><par n="αμέσως__adv"/></e>
    <e lm="ακάματα"><i>ακάματα</i><par n="αμέσως__adv"/></e>
    <e lm="καλυμένα"><i>καλυμένα</i><par n="αμέσως__adv"/></e>
    <e lm="προτείνωνα"><i>προτείνωνα</i><par n="αμέσως__adv"/></e>
    <e lm="ανυπόμονα"><i>ανυπόμονα</i><par n="αμέσως__adv"/></e>
    <e lm="γελοιωδώς"><i>γελοιωδώς</i><par n="αμέσως__adv"/></e>
    <e lm="μεσοπρόθεσμα"><i>μεσοπρόθεσμα</i><par n="αμέσως__adv"/></e>
    <e lm="θεόθεν"><i>θεόθεν</i><par n="αμέσως__adv"/></e>
    <e lm="αυτόχρημα"><i>αυτόχρημα</i><par n="αμέσως__adv"/></e>
    <e lm="επιγραμματικά"><i>επιγραμματικά</i><par n="αμέσως__adv"/></e>
    <e lm="απεθείας"><i>απεθείας</i><par n="αμέσως__adv"/></e>
    <e lm="σεξιστικά"><i>σεξιστικά</i><par n="αμέσως__adv"/></e>
    <e lm="υπερβαλλόντως"><i>υπερβαλλόντως</i><par n="αμέσως__adv"/></e>
    <e lm="τοσούτω"><i>τοσούτω</i><par n="αμέσως__adv"/></e>
  <e lm="σύνοδος" a="grguest"><i>σ</i><par n="σ/ύνοδος__n_f"/></e>
